臺灣新北地方法院民事裁定
111年度重訴字第352號
原      告  裕九國際股份有限公司

法定代理人  林靜華  
訴訟代理人  鄭佑祥律師
被      告  冠紘科技有限公司

法定代理人  陳威廷  
上列當事人間請求遷讓房屋等事件，本院裁定如下：
    主  文
原告應於裁定送達後七日內補繳裁判費用新臺幣陸拾伍萬肆仟壹
佰玖拾貳元，逾期不補正，即駁回起訴。
    理  由
一、按訴訟標的之價額，由法院核定；核定訴訟標的之價額，以
    起訴時之交易價額為準，無交易價額者，以原告就訴訟標的
    所有之利益為準；以一訴主張數項標的者，其價額合併計算
    之；以一訴附帶請求其孳息、損害賠償、違約金或費用者，
    不併算其價額，民事訴訟法第77條之1第1項、第2項、第77
    條之2第1項前段、第2項分別定有明文。次按房屋及土地為
    各別之不動產，各得單獨為交易之標的，故房屋所有人對無
    權占有人請求遷讓交還房屋之訴，應以房屋起訴時之交易價
    額，核定其訴訟標的之價額，不得併將房屋坐落土地之價額
    計算在內。
二、經查，原告起訴聲明為：㈠被告應將門牌號碼新北市○○區○○
    路0段0號3樓房屋（下稱系爭房屋）騰空遷讓返還原告。㈡被
    告應自民國111年1月26日起至遷讓返還第一項房屋之日止，
    按月給付原告新臺幣（下同）15萬3000元。㈢訴訟費用由被
    告負擔。核其聲明第一項之訴訟標的價額應以系爭房屋起訴
    時之交易價額定之，經本院依職權查詢內政部不動產交易實
    價查詢服務網最新鄰近房地交易價格約為每平方公尺16萬60
    00元，而系爭房屋面積1469.44平方公尺，有建物登記第一
    類謄本影本1份在卷可稽，則系爭房屋含土地之交易價額共
    約2億4392萬7040元（計算式：系爭房屋面積1469.44平方公
    尺×166,000元/㎡＝243,927,040元）。復依財政部「110年度
    個人出售房屋未申報或已申報而未能提出證明文件之財產交
    易所得標準」計算，系爭房屋之評定現值占38％即9269萬227
    5元（計算式：243,927,040元×38％＝92,692,275元，元以下
    四捨五入）；至其聲明第二項，係請求相當於租金之不當得
    利，依民事訴訟法第77條之2第2項規定，不併算其價額。
三、從而，本件訴訟標的價額核定為9269萬2275元，應徵收第一
    審裁判費82萬7760元，又扣除原告於起訴時已繳納之17萬35
    68元，尚應補繳65萬4192元。茲依民事訴訟法第249條第1項
    但書之規定，限原告於收受本裁定送達後7日內補繳，逾期
    不繳，即駁回其訴，特此裁定。
中　　華　　民　　國　　111 　年　　7 　　月　　26　　日
                  民事第五庭    法　官　曹惠玲
以上正本係照原本作成。
如對本裁定關於核定訴訟標的價額部分抗告，應於裁定送達後10
日內向本院提出抗告狀，並繳納抗告費新臺幣1,000 元；關於命
補繳裁判費部分，不得抗告。
中　　華　　民　　國　　111 　年　　7 　　月　　27　　日
                                書記官  董怡彤